【裁判字號】    97,交聲,213
【裁判日期】    970220
【裁判案由】    交管條例聲異
【裁判全文】
臺灣板橋地方法院交通事件裁定         97年度交聲字第213號
原處分機關  臺北市交通事件裁決所
異  議  人
即受處分人  甲○○
上列異議人因違反道路交通管理處罰條例案件，對於臺北市交通
事件裁決所中華民國九十七年一月十五日以北市裁二字第裁二二
─Ｃ00000000號違反道路交通管理事件裁決書所為之裁
決處分（原舉發案號：臺北縣政府警察局九十六年十月二十四日
北縣警交字第Ｃ00000000號）不服，聲明異議，本院裁
定如下：
    主  文
異議駁回。
    理  由
一、原處分意旨略以：異議人即受處分人甲○○於民國九十六年
    十月二十四日上午十一時二十五分許，騎乘車號六ＨＮ─三
    二九號重型機車，在臺北縣板橋市○○○路、實踐路口，因
    「紅燈左轉」之違規事實，經警攔停舉發，乃依道路交通管
    理處罰條例第五十三條第一項及第六十三條第一項第三款之
    規定，裁處罰鍰新臺幣（下同）一千八百元，並記違規點數
    三點。異議人則以：伊平日習慣將機車停在板橋市○○○路
    一一０號之豪美大樓下日盛銀行旁（實踐路）之騎樓，伊於
    舉發當時從上開騎樓旁之人行道斜坡下至大馬路，看見實踐
    路是綠燈，便直行經過至實踐路之工地時，被警察欄停舉發
    ，伊當時並非從館前東路左轉駛入實踐路，警察說伊由館前
    東路左轉實踐路，與事實不符，伊因每天將機車停在日盛銀
    行旁，所以從路口轉角之人行道下至馬路，為最方便之路線
    ，不知為何會變成違規左轉，原處分自應予撤銷等語，表明
    不服而提出異議。
二、按汽車駕駛人，行經有燈光號誌管制之交岔路口闖紅燈者，
    處一千八百元以上五千四百元以下罰鍰；汽車駕駛人有第五
    十三條情形者，除依原條款處罰鍰外，記違規點數三點，道
    路交通管理處罰條例第五十三條第一項、第六十三條第一項
    第三款分別定有明文規定。
三、經查，異議人甲○○於上開時地，騎乘車號六ＨＮ─三二九
    號重型機車，在臺北縣板橋市○○○路、實踐路口，因「紅
    燈左轉」經警攔停舉發之事實，業據證人即舉發警員乙○○
    於本院調查時證述在卷，並有臺北縣政府警察局舉發違反道
    路交通管理事件通知單附卷足憑。至異議人辯稱：伊當時從
    上開路口騎樓旁之人行道斜坡下至大馬路，看見實踐路是綠
    燈，便直行至實踐路，伊當時並非從館前東路左轉駛入實踐
    路等語，與證人乙○○證稱其當時是看到異議人從館前東路
    左轉實踐路等情不符，縱認異議人上開所辯屬實，然觀之異
    議人提出現場照片及其繪製之現場路線圖所示，異議人當時
    係由板橋市○○○路、實踐路之交岔路口靠近館前東路處之
    人行道斜坡出口至道路上，而該處道路上畫有斑馬紋行人穿
    越道線，則異議人由該處騎乘機車須微幅左轉穿越上開交岔
    路口進入實踐路往民族路方向行駛，此與上開現場路線圖所
    載異議人行車路線相符。又因本件異議人當時係由館前東路
    處之人行道斜坡出口處下至館前東路之斑馬紋行人穿越道上
    ，且依上開現場照片及現場路線圖所示，異議人依照館前東
    路上所繪製「右轉彎」之指向線，則其由上址騎乘機車時自
    應向右轉入實踐路往土城市方向行駛，自不得由該處直接穿
    越交岔路口駛入實踐路往民族路方向行駛；復參以本件舉發
    現場之實踐路往民族路方向係單行道，而實踐路往土城方向
    則係雙向車道，則上開交岔路口當實踐路方向號誌為綠燈時
    ，依照現場繪製之車道標線，僅實踐路往民族路方向之車輛
    可以穿越上開交岔路口向前通行，而館前東路之雙向車道及
    實踐路往土城方向等處之車輛，均不得穿越路口向前通行。
    綜上，俱徵異議人當時騎乘機車所在之道路係屬於板橋市○
    ○○路，異議人在上址騎乘機車能否前進、轉彎，自應依遵
    守館前東路之號誌，而本件舉發當時館前東路之號誌既係紅
    燈，異議人自不得隨意穿越上開交岔路口駛入實踐路，茲異
    議人仍於館前東路號誌紅燈之際，由館前東路之斑馬紋行人
    穿越道上穿越上開交岔路口駛入實踐路往民族路方向，是異
    議人於上揭時地騎乘上開機車有闖紅燈之違規事實，應堪認
    定，異議人辯稱伊並無紅燈左轉等語，自非足採。
四、綜上所述，異議人確於前揭時、地騎乘上開重型機車有闖紅
    燈之違規行為，洵堪認定。原處分機關援引上揭規定，及參
    酌違反道路交通管理事件統一裁罰基準表之規定，裁處異議
    人罰鍰一千八百元，並記違規點數三點，無何違誤，量罰亦
    無不當，自應予維持，本件異議為無理由，應予駁回。
據上論斷，應依道路交通管理處罰條例第八十七條第二項，道路
交通案件處理辦法第十九條，裁定如主文。
中    華    民    國    97    年    2     月    20    日
                  交通法庭  法  官  楊志雄
以上正本證明與原本無異
如不服本裁定應於送達後5日內向本院提出抗告狀
                            書記官  陳春銘
中    華    民    國    97    年    2     月    20    日


司法院資訊處製作；財團法人民間司法改革基金會備份。
